【裁判字號】    98,台抗,737
【裁判日期】    980924
【裁判案由】    聲請假處分
【裁判全文】
最高法院民事裁定              九十八年度台抗字第七三七號
再 抗告 人  乙○○
訴訟代理人  江東原律師
            趙文銘律師
            黃毓棋律師
上列再抗告人因與相對人甲○○間聲請假處分事件，對於中華民
國九十八年七月二十二日台灣高等法院裁定（九十八年度抗字第
一○六七號），提起再抗告，本院裁定如下：
    主  文
再抗告駁回。
再抗告訴訟費用由再抗告人負擔。
    理  由
按對於抗告法院所為抗告有、無理由之裁定再為抗告，僅得以其
適用法規顯有錯誤為理由，此觀民事訴訟法第四百八十六條第四
項之規定自明。本件相對人就台灣板橋地方法院（下稱板橋地院
）駁回其假處分聲請之裁定（九十八年度全字第二二八二號），
提起抗告。原法院以：按債權人就金錢請求以外之請求，欲保全
強制執行者，得聲請假處分；假處分，非因請求標的之現狀變更
，有日後不能強制執行，或甚難執行之虞者，不得為之。關於假
扣押之規定，於假處分準用之，為民事訴訟法第五百三十二條、
第五百三十三條所明定。是債權人聲請假處分，依該第五百三十
三條準用第五百二十六條規定，就請求及假處分之原因已為釋明
，而仍有不足，其經陳明願供擔保或法院認為適當者，自得定相
當之擔保，命債權人供擔保後為假處分。本件第三人（即再抗告
人之配偶）林典佑於民國九十七年十月十七日，簽交相對人面額
共計新台幣（下同）三億一千萬元之系爭本票後，除於到期日（
九十八年四月二十日）前之同年三月九日及到期日當日，將其擁
有訴外人峰宇實業股份有限公司（下稱峰宇公司）之股份二百萬
股及四十五萬股（下稱系爭股份），（無償）移轉予再抗告人外
。又於九十八年三月十六日，將其名下坐落台北縣林口鄉○○村
○○路三三○巷一一號房地，及同鄉○○段中湖小段三之二八二
號等土地，設定合計六千萬元之最高限額抵押權予他人，已無資
力清償對相對人所負系爭本票債務，而有害於相對人之該本票債
權。相對人已對再抗告人及林典佑提起撤銷詐害行為之本案訴訟
，因恐再抗告人就系爭股份再為轉讓等行為，致日後難以回復原
狀，即有禁止再抗告人就該股份為讓與、設定質權及其他一切處
分行為之必要等情。業據相對人提出本票、峰宇公司商工登記查
詢資料、土地及建物登記謄本等件為證。足見相對人對假處分之
請求及原因均已為釋明，縱該釋明，仍有未足，但相對人既陳明
願供擔保以補釋明之不足，自應准為假處分等詞。因認板橋地院
以裁定駁回相對人假處分之聲請，於法尚有未合。乃將該裁定予
以廢棄，並斟酌系爭股份之價值及上開本案訴訟審結確定之時程
所耗等一切情狀，以裁定命相對人供擔保五百三十一萬元後，再
抗告人對峰宇公司之股份在二百四十五萬股之範圍內，不得為讓
與、設定質權及其他一切處分行為。經核並無適用法規顯有錯誤
之情。再抗告意旨，徒執系爭假處分之原因是否已為釋明之事實
認定當否問題，指摘原裁定適用法規顯有錯誤，求予廢棄，非有
理由。
據上論結，本件再抗告為無理由。依民事訴訟法第四百九十五條
之一第二項、第四百八十一條、第四百四十九條第一項、第九十
五條、第七十八條，裁定如主文。
中    華    民    國  九十八  年    九    月  二十四  日
                      最高法院民事第三庭
                          審判長法官  蘇  茂  秋
                                法官  陳  碧  玉
                                法官  王  仁  貴
                                法官  張  宗  權
                                法官  陳  國  禎
      本件正本證明與原本無異
                                      書  記  官
中    華    民    國  九十八  年    十    月    六    日
                                                     Ｒ


司法院資訊處製作；財團法人民間司法改革基金會備份。
